【裁判字號】    91,上訴,1787
【裁判日期】    920227
【裁判案由】    常業詐欺
【裁判全文】
臺灣高等法院臺中分院刑事判決                  九十一年度上訴字第一七八七號
    上  訴  人  臺灣臺中地方法院檢察署檢察官
    被      告  己○○  男  三.
右上訴人，因被告常業詐欺等案件，不服臺灣臺中地方法院九十年度訴字第一四一０
號，中華民國九十一年八月二十日第一審判決（起訴案號：臺灣臺中地方法院檢察署
八十九年度偵字第一七一四七號，並經同署移送併辦：九十年偵字第三七七三號），
提起上訴，本院判決如左：
    主    文
上訴駁回。
    事    實
一、緣丁○○（原審通緝中，緝獲時另行審結）明知王志慶（綽號阿慶，另案由檢察
    官偵查中）及姓名年籍不詳綽號「小環」之成年男子等人，係以虛設「聯合證券
    投資信託股份有限公司」、「賺錢雜誌」、「財經週刊」等機構為名，共組俗稱
    刮刮樂之詐騙集團，竟與王志慶、「小環」等人共同基於意圖為自己不法所有之
    犯意聯絡，自民國（下同）八十九年一月初某日起，以每月新臺幣（下同）一萬
    五千元之代價受僱於王志慶，負責出面承租場地及僱用工讀生包裝廣告傳單等事
    項，而該王志慶等人之詐騙集團成員，則預先於八十八年十二月底起，向台灣大
    哥大股份有限公司申請0000000000號行動電話門號，向中華電信公司
    申請（０四）0000000號、（０四）0000000號、（０四）000
    0000號、（０四）0000000號等電話，作為供受騙民眾連絡之用，再
    以大量印刷郵件散發「聯合投信５０週年慶酬賓贈獎活動」廣告、律師函及幸運
    卡之方式，寄送不特定人，每一份廣告傳單均可對中獎項及金額誘人之現金獎金
    ，待收到該刮刮樂廣告傳單之人誤認自己刮中彩金，基於好奇心理而撥打上揭電
    話向該詐騙集團成員查詢中獎事宜時，該集團負責接聽電話之成員即以各自取名
    之代號或假冒係會計師、律師，向詢問之人佯稱係廠商贊助之酬賓活動，先恭賀
    該等人中獎，並要求該等人提供個人資料及連絡電話，藉此取信於該等人，惟另
    向該等人表示，依稅法之規定，中獎者需先繳納稅金，始能領得彩金，要求該等
    人先將稅金匯入預先自不詳之人士所取得如附表一所示之黃素琴等人，所遺失或
    被竊之郵政儲金匯業局帳戶或人頭帳戶內，待該等人依約匯入稅金後，渠等即續
    向該等人詐稱：伊等人並非該集團之會員，需先繳納會員費若干萬元成為正式會
    員後始能領得彩金，而會員費日後可退還，若不加入會員則先前匯入之款項無法
    退還，俟該等人依約將款項匯入前揭帳戶內後，渠等再向該等人詐稱：伊等人之
    資料已被送至該公司六合彩投資部門，要求伊等人與該六合彩部門配合，簽賭香
    港六合彩，使伊等人陷於圈套而陸續匯款，渠等又以伊等人已中獎為由，要求伊
    等人再匯入保證金等名目，致使子○○、甲○○、癸○○、乙○○等人均陷於錯
    誤而分別匯入數萬元至一百三十五萬元不等之金額（詳如附表一所示），而以此
    為常業。而己○○則自八十九年八月初某日起，與「小環」、王志慶等人，共同
    基於意圖為自己不法所有之犯意聯絡，以包裝每件廣告傳單一元之代價，受僱於
    「小環」，將上揭廣告傳單、律師函及幸運卡裝入信封，並負責將該已裝妥之廣
    告郵件載運至指定之地點集中郵寄（代價另計）。另劉燦賢、王敬閎（經原審判
    決各有期徒刑一年二月，均緩刑四年，已確定）則自八十九年八月十四日起，與
    丁○○共同基於意圖為自己不法所有之犯意聯絡，以包裝每件廣告傳單一元之代
    價，受僱於丁○○，負責將上揭廣告傳單、律師函及幸運卡裝入信封之工作，而
    加入前揭刮刮樂詐騙集團，己○○等三人並均以此為常業。
二、己○○另行起意，於八十九年一月二十日，在臺中市○○路與福星路口，拾獲乙
    張戊○○所遺失之身分證，竟意圖為自己不法之所有，加以侵占入己，己○○因
    向經營機車買賣之辛○○（車主為其配偶陳秀英）購買車牌號碼ＦＸ─八一三五
    號自小客車亟需辦理過戶，但己○○因自己證件另有他用，無法以本人名義辦理
    過戶手續，雖明知戊○○並無向辛○○購車之事實，竟先於八十九年二月二日，
    在臺中市某地委託不知情之成年人偽刻「戊○○」印章乙顆後（業已丟棄滅失）
    ，即於同日在臺中市○○路○段七四號，將該戊○○之身分證及盜刻之印章交付
    予不知情之辛○○，前往交通部公路局臺中區監理所，代辦車牌號碼ＦＸ─八一
    三五號自用小客車之過戶手續，利用不知情之辛○○偽造不實之印文於汽（機）
    車過戶登記書上，並加以行使，致該中區監理所公務員依此資料登載不實於職務
    上所掌之公文書，足生損害於戊○○及公路監理機關對車籍資料管理之正確性。
    嗣八十九年八月十八日二十二時許，為警先於臺中市○區○○○街一段四十號九
    樓之五己○○居住處所，當場扣得丁○○等人所有如附表二所示供丁○○、己○○、劉燦賢、王敬閎犯罪所用之物，及己○○所有因犯罪所得之ＦＸ─八一三五
    號自用小客車汽車行車執照一張，復於八十九年八月十九日十一時許，為警在臺
    中市○○區○○里○○街九十號之丁○○租處，當場查獲劉燦賢、王敬閎正在從
    事包裝信封等工作，並扣得尚未包裝完成之丁○○所有如附表三所示供丁○○、
    己○○、劉燦賢、王敬閎犯罪所用之物。
三、案經南投縣警察局南投分局報請臺灣南投地方法院檢察署檢察官，呈請臺灣高等
    法院臺中分院檢察署檢察長核轉臺灣臺中地方法院檢察署偵查起訴，暨由內政部
    警政署刑事警察局報請臺灣臺中地方法院檢察署檢察官移送原審併案。
    理    由
一、訊據被告己○○，固坦承有於上開時地，受僱於小環等人，從事於刮刮樂詐騙集
    團之郵件包裝，並交由郵局寄發之犯罪事實，惟矢口否認係該詐騙集團之主謀，
    並辯稱該集團應係丙○○、丑○○所主謀，而小環即係壬○○云云。惟查，被告
    及同案被告劉璨賢、王敬閎，如何受同案被告丁○○、王志慶、「小環」等人僱
    用而共同常業詐欺之犯罪事實，業據被告及同案被告劉燦賢、王敬閎，先後於警
  訊、偵查及原審時坦承不諱，經核其等三人所供情節相符，核與同案被告丁○○
    於警訊、偵查中所供內容，亦屬一致（參見二九三一號偵查卷二九、一一三至一
    一八頁）。又該詐騙集團如何以上開方式詐騙不特定被害人等情，亦據被害人子
    ○○、甲○○、癸○○於警訊時指述綦詳（參見同上卷一三三、一五八頁。內政
    部警政署刑事警察局警訊卷），證人黃素琴、蔡立偉、李政明、陳嘉菁、陳美伶
    、鍾莉潔於警訊時及偵查中證稱屬實，並有送貨單、房屋租賃契約書、如附表一
    所示帳戶黃素琴等申請人之郵政存簿儲金立帳申請書、如附表一所示被害人癸○○等人匯款至指定帳戶之郵政國內匯款執據及郵政國內匯款單附卷可稽，復有扣
    案如附表二、三所示之「聯合投信５０週年慶酬賓贈獎活動」之廣告傳單、律師
    函及幸運卡可資佐證，可見該詐騙集團，確係以刮刮樂方式行騙不特定被害人之
    情事，至為明顯。再者，共同正犯，係共同實施犯罪行為之人，在共同意思範圍
    內，各自分擔犯罪行為之一部，相互利用他人之行為，以達其犯罪之目的，其成
    立不以全體均行參與實施犯罪構成要件之行為；參與犯罪構成要件之行為者，固
    為共同正犯；以自己共同犯罪之意思，參與犯罪構成要件以外之行為，或以自己
    共同犯罪之意思，事前同謀，而由其中一部分人實行犯罪之行為者，亦均應認為
    共同正犯，使之對於全部行為所發生之結果，負其責任（司法院大法官會議釋字
    第一Ｏ九號解釋參照）。本件被告己○○既明知丁○○、王志慶、「小環」等人
    ，係以前揭常業詐欺之方式詐騙被害人之財物，竟因貪圖高額薪資而加入詐騙集
    團，負責包裝廣告傳單等工作，顯與丁○○、王志慶、「小環」等人有犯意之聯
    絡，縱其並非負責直接施用詐術致被害人陷於錯誤之工作，仍無礙於共犯之成立
    。況且，被告所稱之主謀應係丑○○、丙○○，小環即係壬○○等人乙節，固據
    其於警訊及原審時先後指稱在卷，但經本院依址傳喚丑○○、丙○○、壬○○三
    人，其中丑○○丙○○未能合法傳喚，而壬○○則由家人具狀陳稱人在大陸地區
    經商云云。況且，警方於八十九年十二月二十九日前往臺中市○○路壬○○住處
    搜索，另於九十年一月十一日前往丑○○與賴文淙經營之通訊行進行搜索，均未
    查獲任何證據，且前往臺中市○○○路丙○○賴月昭夫妻住處搜索時，已搬離處
    所等情，有內政部警政署刑事警察局警訊卷及八十九年他字第三一四二號卷，以
    及壬○○、丑○○之證詞可憑，益見被告上開所辯，難以遽信，縱認該等人即係
    主謀，亦難辭卸被告係共同正犯之認定，併此敘明。
二、次查，被告上開偽造文書並行使、侵占遺失物之犯罪事實，業據被告己○○先後
    於警訊、偵訊、原審及本院審理時坦承不諱，證人即被害人戊○○於警訊中，亦
    證稱伊身分證於八十一年、八十六年間各有遺失一次等情在卷（參見二九三一號
    偵查卷四九頁），並有汽（機）車過戶登記書、戊○○之身分證影本附卷可考，
    又有扣案之汽車行車執照一張在卷可稽，且經核與證人辛○○於警訊及本院審理
    時證稱屬實，足見被告上開自白核與事實相符，自堪採信，是被告此部分犯行，
    亦堪認定。再者，刑法上之偽造文書罪，須以足生損害於公眾或他人為成立要件
    ，而所謂足生損害，係指他人有可受法律保護之利益，因此遭受損害或有受損害
    之虞而言（參見最高法院五十年台上字第一二六八號判例意旨），本件被告己○○，以拾得之身分證，假冒戊○○名義盜刻印章，而利用不知情之辛○○偽造不
    實之印文於汽（機）車過戶登記書上，並持至交通部公路局臺中區監理所代辦自
    用小客車之過戶手續，致該中區監理所公務員依此資料登載不實於職務上所掌之
    公文書，自堪認足生損害於戊○○及公路監理機關對車籍資料管理之正確性，從
    而，本件犯罪事證明確，被告上開常業詐欺、行使偽造私文書等犯行，均堪認定
    ，應依法論科。
三、按刑法上所謂常業犯，係指反覆以同種類行為為目的之社會活動之職業性犯罪而
    言，至於犯罪所得之多寡，是否恃此犯罪為唯一之謀生職業，則非所問，縱令兼
    有其他職業，仍無礙於該常業犯罪之成立（最高法院八十五年度臺上字第五一Ｏ
    號判例參照）。本件被告己○○，自承其當時並無固定工作，是其堪認係賴參與
    前揭詐騙集團為生，且該詐騙集團既有計劃性寄發廣告傳單，廣泛誘騙不特定人
    誤入圈套，陷於錯誤而交付財物，顯係反覆以同種類行為為目的之社會活動之職
    業性犯罪，是核被告所為，係犯刑法第三百四十條之常業詐欺罪。又被告以戊○○身分證名義並盜刻印章，而利用不知情之辛○○偽造不實之印文於汽（機）車
    過戶登記書上，並持至交通部公路局臺中區監理所代辦自用小客車之過戶手續之
    所為，核係犯刑法第三百三十七條之侵占遺失物罪、第二百十六條第二百十條之
    行使偽造私文書罪、刑法第二百十四條之使公務員登載不實罪。被告偽造「戊○○」之印章，利用辛○○偽造印文行為，為偽造私文書之部分行為，其偽造私文
    書後復持以行使，偽造之低度行為應為行使之高度行為所吸收，均不另論罪。且
    被告與丁○○、王志慶、「小環」間，就上揭常業詐欺犯行，有犯意聯絡及行為
    分擔，均為共同正犯。被告利用不知情不詳成年人盜刻印章後，利用不知情之辛○○代向交通部公路局臺中區監理所辦理自用小客車過戶手續，而行使偽造私文
    書及使公務員登載不實，核均係間接正犯。被告所犯上揭侵占遺失物罪、行使偽
    造私文書罪及使公務員登載不實罪三罪間，有方法結果之牽連關係，應從較重之
    行使偽造私文書罪論處。被告所犯常業詐欺罪及行使偽造私文書罪間，犯意各別
    ，行為互殊，應予分論併罰。原審經審理之結果，認被告罪證明確，因而適用刑
    法第二十八條、第三百四十條、第二百十六條、第二百十條、第二百十四條、第
    三百三十七條、第五十五條、第五十一條第五款、第二百十九條、第三十八條第
    一項第二款、第三款，罰金罰鍰提高標準條例第一條前段等規定，並審酌被告之
    犯罪動機、目的均應非難、被害人數眾多、受騙金額不少，被告己○○並負責運
    送廣告傳單，犯罪情節較重及被告犯罪後坦承犯行，態度良好等一切情狀，就常
    業詐欺部分，量處有期徒刑一年六月，就行使偽造私文書部分，量處有期徒刑六
    月，且定其應執行刑為有期徒刑一年十月，以示懲儆。且說明『交通部公路局臺
    中區監理所汽（機）車過戶登記書單，雖係被告己○○所偽造，然既已提出行使
    ，即非被告己○○所有，爰不另為沒收之諭知，其上偽造之「戊○○」印文一枚
    ，因係偽造之印文，爰依刑法第二百十九條規定宣告沒收。另扣案如附表二、附
    表三所示之物，均係共犯王志慶、「小環」、丁○○所有，供渠等犯常業詐欺罪
    所用之物，業據被告等人供承在卷，應依刑法第三十八條第一項第二款宣告沒收
    。扣案之汽車行車執照一張，係被告己○○所有，且屬因犯罪所得之物，亦據被
    告己○○供承無訛，應依刑法第三十八條第一項第三款宣告沒收。至扣案之行動
    電話機三具，固係被告己○○所有，然並無積極證據證明係供其犯罪所用之物，
    爰不另為沒收之諭知，被告己○○偽造之「戊○○」印章一顆，因未扣案，且被
    告己○○自承業丟棄，顯已滅失，亦毋庸宣告沒收，附此敘明』，經核其認事用
    法尚無違誤，量刑亦屬允當，檢察官提起上訴，並未聲明係一部上訴，依刑事訴
    訟法第三百四十八條第一項規定，視為全部上訴，是檢察官上訴書上未載明常業
    詐欺之上訴理由，依上所述，自難認檢察官之上訴為有理由。又檢察官上訴書指
    稱被告另有八十七年間之偽造文書等犯行云云，指摘原判決未及併辦，顯有未洽
    云云，固非無見。但查，併辦之案情，涉有虛設行號、逃漏稅捐等，且與本案時
    間相隔二年以上，自難認有裁判上一罪關係，是檢察官就偽造文書之上訴理由，
    亦難採取，從而，檢察官之上訴為無理由，自應予駁回（被告之上訴，已撤回）
    。至檢察官移送原審併案審理部分（即該署九十年度偵字第三七七三號），因與
    公訴人前揭起訴常業詐欺之犯罪事實，有常業犯之實質上一罪關係，應為起訴效
    力所及，基於審判不可分之原則，本院自應一併審理，併此敘明。
四、檢察官併辦意旨略稱（即臺灣臺中地方法院檢察署九十一年偵字第一六八二三號
    等四宗）：被告於八十六、八十七年一月間，將拾得之戊○○身分證侵占後，基
    於概括偽造私文書之犯意，於八十七年一月間，假冒戊○○名義，並盜刻戊○○
    之印章，偽蓋於濱將通信有限公司之章程上，持向臺灣省政府建設廳辦理登記該
    戊○○為股東兼董事，嗣偽造戊○○於八十七年度在濱將公司之支領薪資十八萬
    七千二百元之薪資表，製成扣繳憑單，以此方法逃漏營利事業所得稅，因認被告
    連續犯有偽造私文書罪嫌云云，固非無見。但查，上開犯行，經核與被告於本案
    所稱之八十九年一月間，在臺中市撿到該戊○○身分證，已相隔二年，且本案之
    偽造文書犯行，依上所述，係臨時撿到而犯案，而依併辦案卷之濱將通信有限公
    司登記資料所示（參見併辦臺灣南投地檢署簽請移轉管轄之九十年他字第八六七
    號卷），該公司已於八十八年十一月三十核准解散登記在案，自難認被告有概括
    犯意，此部分既未經檢察官一併起訴，自應檢還檢察官依法偵查，附此載明。
據上論斷，應依刑事訴訟法第三百六十八條，判決如主文。
本案經檢察官庚○○到庭執行職務
中      華      民      國    九十二    年      二      月    二十七    日
                                臺灣高等法院臺中分院刑事第二庭
                                      審判長法  官  羅  禮  政
                                            法  官  陳  欣  安
                                            法  官  蔡  聰  明
右正本證明與原本無異。
如不服本判決應於收受送達後十日內向本院提出上訴書狀，其未敘述上訴之理由者並
得於提起上訴後十日內向本院補提理由書（均須按他造當事人之人數附繕本）。
                                            書記官  郭  振  祥
中      華      民      國      九十二   年       二      月   二十七   日
刑法第二百十六條：
行使第二百十條至第二百十五條之文書者，依偽造、變造文書或登載不實事項或使登
載不實事項之規定處斷。
刑法第二百十條：
偽造、變造私文書，足以生損害於公眾或他人者，處五年以下有期徒刑。
刑法第三百四十條：
以犯前條之罪為常業者，處一年以上七年以下有期徒刑，得併科五千元以下罰金。
附表一：
┌──┬───┬───────┬────┬───────┬───────┐
│編號│戶  名│立帳郵局局號  │帳   號 │被害人及匯款金│  備  註      │
│    │      │              │        │額（新臺幣）  │ (開戶日期)   │
├──┼───┼───────┼────┼───────┼───────┤
│一  │黃素琴│008000_1或    │140078_9│癸○○於八十九│遺失之帳戶    │
│    │      │008123_7      │        │年一月五日匯入│84.2.16       │
│    │      │              │        │會員費三萬元。│              │
│    │      │              │        │              │              │
├──┼───┼───────┼────┼───────┼───────┤
│二  │江益聰│002119_6      │027412_3│              │同    右      │
│    │      │              │        │              │80.3.20       │
├──┼───┼───────┼────┼───────┼───────┤
│三  │蔡立偉│211104_1      │002173_1│              │人頭帳戶      │
│    │      │              │        │              │82.4.2        │
├──┼───┼───────┼────┼───────┼───────┤
│四  │蔡鎮璊│033000_1      │044672_7│              │遺失之帳戶    │
│    │      │              │        │              │80.4.20       │
├──┼───┼───────┼────┼───────┼───────┤
│五  │李政明│247102_3      │076196_8│              │住處被竊      │
│    │    │              │        │              │81.8.3        │
├──┼───┼───────┼────┼───────┼───────┤
│六  │陳嘉菁│002155_0      │012760_6│              │遺失之帳戶    │
│    │      │              │        │              │79.11.9       │
├──┼───┼───────┼────┼───────┼───────┤
│七  │林嘉明│002121_1      │031994_3│              │同右          │
│    │      │              │        │              │79.8.8        │
├──┼───┼───────┼────┼───────┼───────┤
│八  │李泰興│002155_0      │019765_9│              │同右          │
│    │      │              │        │              │85.9.26       │
├──┼───┼───────┼────┼───────┼───────┤
│九  │陳美伶│002165_4      │013817_1│(一)子○○於八│同右          │
│    │      │              │        │十九年三月二十│87.4.4        │
│    │      │              │        │日、二十一日共│              │
│    │      │              │        │匯入十三萬元。│              │
│    │      │              │        │(二)甲○○於八│              │
│    │      │              │        │十九年三月三十│              │
│    │      │              │        │一日匯入三萬元│              │
│    │      │              │        │、於同年四月六│              │
│    │      │              │        │日匯入十萬元、│              │
│    │      │              │        │於同年四月七日│              │
│    │      │              │        │匯入二筆金額共│              │
│    │      │              │        │十五萬元。    │              │
├──┼───┼───────┼────┼───────┼───────┤
│十  │劉光宇│005000_2      │153615_0│              │同右          │
│    │      │              │        │              │84.6.9        │
├──┼───┼───────┼────┼───────┼───────┤
│十一│林青龍│002108_8      │054536_5│乙○○於八十八│同右          │
│    │      │              │        │年十二月廿九日│88.7.31       │
│    │      │              │        │共匯入廿五萬元│              │
│    │      │              │        │、於同年月三十│              │
│    │      │              │        │日匯入十二萬五│              │
│    │      │              │        │五千元。      │              │
├──┼───┼───────┼────┼───────┼───────┤
│十二│鍾莉潔│044000_5      │068242_1│              │與丈夫分居未帶走
│    │      │              │        │              │80.8.5        │
├──┼───┼───────┼────┼───────┼───────┤
│十三│許俊龍│112102_1      │010595_4│(一)癸○○於八│遺失之帳戶    │
│    │      │              │        │十九年一月五日│76.2.10       │
│    │      │              │        │匯入稅金四萬元│              │
│    │      │              │        │。(二)乙○○於│              │
│    │      │              │        │八十九年一月十│              │
│    │      │              │        │二日匯入十六萬│              │
│    │      │              │        │元。          │              │
├──┼───┼───────┼────┼───────┼───────┤
│十四│廖明得│002121_1      │061161_7│              │同右          │
│    │      │              │        │              │88.8.24       │
├──┼───┼───────┼────┼───────┼───────┤
│十五│陳瑞豐│002153_2      │031167_7│(一)子○○於八│同  右        │
│    │      │              │        │十九年三月二十│              │
│    │      │              │        │日匯入五萬元、│              │
│    │      │              │        │於同年月二十一│              │
│    │      │              │        │日匯入二筆金額│              │
│    │      │              │        │共九萬元。(二)│              │
│    │      │              │        │甲○○於八十九│              │
│    │      │              │        │年四月十三日匯│              │
│    │      │              │        │入五萬元、於同│              │
│    │      │              │        │年四月十四日匯│              │
│    │      │              │        │入二筆金額共十│              │
│    │      │              │        │七萬元。      │              │
├──┼───┼───────┼────┼───────┼───────┤
│十六│向柏青│002134_7      │064899_7│甲○○於八十九│同  右        │
│    │      │              │        │年三月三十一日│              │
│    │      │              │        │匯入六萬元、於│              │
│    │      │              │        │同年四月五日匯│              │
│    │      │              │        │匯入三筆金額共│              │
│    │      │              │        │十六萬元、於同│              │
│    │      │              │  │年四月六日匯入│              │
│    │      │              │        │三筆金額共二十│              │
│    │      │              │        │四萬元、於同年│              │
│    │      │              │        │四月十四日匯入│              │
│    │      │              │        │十萬元。      │              │
├──┼───┼───────┼────┼───────┼───────┤
│十七│蔡志誠│040000_0      │008024_5│甲○○於八十九│同  右        │
│    │      │              │        │年四月十五日匯│              │
│    │      │              │        │入五萬元、於同│              │
│    │      │              │        │年月十七日匯入│              │
│    │      │              │        │七萬元、於同月│              │
│    │      │              │        │十九日匯入十萬│              │
│    │      │              │        │元、於同月二十│              │
│    │      │              │        │日匯入十萬元。│              │
└──┴───┴───────┴────┴───────┴───────┘
附表二：
┌──┬────────┬─────┬────┬─────┬──────┐
│編號│項目名稱        │數量      │單位    │查獲時間  │  備  註    │
│    │                │          │        │          │            │
├──┼────────┼─────┼────┼─────┼──────┤
│一  │贈獎活動說明書  │一        │箱（大）│八十九年八│            │
│    │                │          │        │月十八日二│            │
│    │                │          │        │十二時許  │            │
├──┼────────┼─────┼────┼─────┼──────┤
│二  │律師函          │一        │箱（小）│同右      │            │
│    │                │          │        │          │            │
├──┼────────┼─────┼────┼─────┼──────┤
│三  │信封袋          │二        │箱（大）│同右      │            │
│    │  │          │        │          │            │
├──┼────────┼─────┼────┼─────┼──────┤
│四  │彩券            │二        │箱（大）│同右      │            │
│    │                │          │        │          │            │
├──┼────────┼─────┼────┼─────┼──────┤
│五  │速送運貨收單    │十        │張      │同右      │            │
│    │                │          │        │          │            │
└──┴────────┴─────┴────┴─────┴──────┘
附表三：
┌──┬────────┬─────┬────┬─────┬──────┐
│編號│物品名稱        │數量      │單位    │查獲時間  │  備  註    │
│    │                │          │        │          │            │
├──┼────────┼─────┼────┼─────┼──────┤
│一  │信封袋          │二十七    │箱（大）│八十九年八│            │
│    │                │          ││月十九日十│            │
│    │                │          │        │一時許    │            │
├──┼────────┼─────┼────┼─────┼──────┤
│二  │律師函          │五        │箱（大）│同右      │            │
│    │                │          │        │          │            │
├──┼────────┼─────┼────┼─────┼──────┤
│三  │贈獎活動說明書  │二十      │箱（大）│同右      │            │
│    │                │          │        │          │            │
├──┼────────┼─────┼────┼─────┼──────┤
│四  │彩券            │一        │箱（大）│同右      │            │
│    │                │          │        │          │            │
└──┴────────┴─────┴────┴─────┴──────┘
                                                                        Ｉ


司法院資訊處製作；財團法人民間司法改革基金會備份。
